臺灣高雄地方法院交通事件裁定　　　　96年度交聲字第824號
原處分機關　高雄市政府
異　議　人　甲○○
即受處分人
上列異議人因違反道路交通管理處罰條例案件，對於高雄市政府
交通事件裁決中心中華民國96年6月12日所為之裁決處分（處分
案號：高市府交裁字第裁32-B00000000號）聲明異議，本院裁定
如下：
    主  文
原處分撤銷。
甲○○機車駕駛人，駕駛機車經測試檢定酒精濃度超過規定標準
，處罰鍰新台幣萬柒仟伍佰元，吊扣其駕駛執照拾貳個月，並
接受道路交通安全講習。
    理  由
一、按汽車駕駛人，駕駛汽車經測試檢定有酒精濃度超過規定標
    準者，處新臺幣（下同）15,000元以上60,000元以下罰鍰，
    並當場移置保管該汽車及吊扣其駕駛執照1 年；且汽車駕駛
    人，有前述違反規定之情形者，應接受道路交通安全講習，
    道路交通管理處罰條例第35條第1 項、第24條第1 項第2 款
    第1 款分別定有明文。又該法所指之車輛，係指在道路上以
    原動機行駛之汽車 (包括機器腳踏車)或 以人力、獸力行駛
    之車輛，故機車亦在規範範圍內，同法第3 條第8 款亦有明
    文。末按，違反道路交通管理處罰條例第35條第1 項第1 款
    之事件，未於應到案期限內繳納或到案聽候裁決，吐氣所含
    酒精濃度超過每公升0.4 毫克以上未滿0.55毫克，並逾越應
    到案期限60日以上，違規車別為機器腳踏車者處37,500元罰
    鍰，亦有違反道路交通管理事件統一裁罰基準及處理細則第
    2 條及違反道路交通管理事件統一裁罰基準表可參。
二、本件異議人即受處分人甲○○於民國94年11月19日凌晨0時許
    ，明知喝酒後不得駕駛動力交通工具，仍於酒後駕駛其所有
    車牌號碼GPO-212號重型機車上路，沿高雄市○○○路行駛
    ，於同日凌晨0時10分許行經高雄市○○○路上之台糖加油
    站前時，經高雄市政府警察局前鎮分局警備隊隊員莊俊男攔
    停檢測其酒精濃度，發現受處分人呼氣酒精濃度達每公升
    0.42毫克，即以受處分人違反道路交通管理處罰條例第35條
    第1項第1款規定，當場掣單舉發，並指定應於94年12月4日
    前向通知單所載之應到案處所聽候裁決或自動繳納。受處分
    人於收受通知單後，未依限到案聽候裁決或自動繳納，經原
    處分機關即高雄市政府於96年6 月12日以受處分人違反道路
    交通管理處罰條例第35條第1 項第1 款、違反道路交通管理
    事件統一裁罰基準及處理細則第43條、第44條及違反道路交
    通管理事件統一裁罰基準表之規定為由，裁處罰鍰37,500元
    ，吊扣駕駛執照12個月，受處分人於96年9 月3 日收受上開
    裁決書後，於同年月7 日向原處分機關聲明異議後移送本院
    處理。有高雄縣政府警察局舉發違反道路交通管理事件通知
    單（高市警交字第BO0000000 號）、高雄市○○○○道路交
    通管理事件裁決書（高市府交裁字第裁32-B00000000號）、
    送達證書、交通違規案件異議書等件在卷可稽。
三、聲明異議意旨略以：（1）上開裁決書送達日期為96年9月3
    日，而移送強制執行日期卻為96年7月28日，剝奪人民訴訟
    之權利；（2）酒測儀器未檢具經濟部檢驗合格證書，取證
    不合法；（3）處罰機關第1次通知受處分人罰鍰應為最低
    30000元；（4）原處分機關未給予受處分人15天陳述機會；
    （5）警察機關非處罰機關不可有應到案日期，並應註明本
    單僅為舉發通知云云。
四、經查：
（一）受處分人於96年9 月3 日收受上開裁決書後，於同年月7
      日向原處分機關聲明異議，送達證書及高雄市政府移送書
      在卷可查，足認其聲明異議於接到裁決書之翌日起20 日
      內提出，程序上應屬適法，合先敘明。
（二）按行政處分如有誤寫、誤算或其他類此之顯然錯誤者，處
      分機關得隨時或依申請更正之。前項更正，附記於原處分
      書及其正本，如不能附記者，應製作更正書，以書面通知
      相對人及已知之利害關係人，行政程序法第101 條定有明
      文。受處分人於94年11月19日因酒測值超過標準經警攔停
      舉發後，原處分機關原依道路交通管理事件統一裁罰基準
      及處理細則第44條規定於96年6 月12日逕行裁決並將該處
      分送達受處分人，惟該處分因送達住址「查無此人」退回
      ，原處分機關雖於96年8 月29日於未更正主文之情形下將
      原裁決書補印並送達，惟經受處分人向原處分機關陳明後
      ，原處分機關已於96年9 月5 日將繳費期限由96年7 月12
      日更正為96年10月20日，移送強制日期並由96年7 月28日
      更正為96年11月5 日，並重新於96年9 月11日送達等情，
      有電子信箱回函處理單、補印之違反道路交通管理事件裁
      決書1 份、高雄市政府交通局送達證書附卷可稽，是受處
      分人所指之錯誤業已更正，其處分自屬適法。
（三）本件舉發警員所使用之呼氣酒精測試器為LION廠牌、SD-4
      00PA型號之電化學式呼氣酒精測試器，序號為041379D號
      ，又該測試器係經濟部標準檢驗局檢驗合格，有高雄市政
      府警察局前鎮分局96年11月7 日高市警前分六字第096002
      6711號函附之呼氣酒精測試器檢定合格證書一紙在卷可考
      ，故本件違規當時，執勤警員對於受處分人進行酒精濃度
      測試時所使用之呼氣酒精濃度測試器之正確性及準確度，
      應值得信賴。受處分人辯稱取證不合法等語，委無可採。
（四）又如前所述，未於應到案期限內繳納或到案聽候裁決，依
      違反道路交通管理事件統一裁罰基準及處理細則第2 條及
      違反道路交通管理事件統一裁罰基準表規定，其吐氣所含
      酒精濃度超過每公升0.4 毫克以上未滿0.55毫克，並逾越
      應到案期限60日以上，違規車種為機器腳踏車者處37,500
      元罰鍰，受處分人於94年12月4 日應到案日期後60日即95
      年2 月2 日前既未繳納罰鍰或到案聽候裁決，原處分機關
      裁處受處分人應繳納罰鍰37500元，並無違誤。。
（五）按道路交通管理處罰條例所定罰鍰之處罰，受處罰人接獲
      違反道路交通管理事件通知單後，於15日內得不經裁決，
      逕依第92條第3 項之罰鍰基準規定，向指定之處所繳納結
      案；不服舉發事實者，應於15日內，向處罰機關陳述意見
      ；其不依通知所定期限前往指定處所聽候裁決，且未依規
      定期限繳納罰鍰結案或向處罰機關陳述意見者，處罰機關
      得逕行裁決之，道路交通管理處罰條例第9 條第1 項定有
      明文。高雄市政府警察局舉發違反道路交通處理事件通知
      單上所載之「到案日期」即為違規日期起計15天之陳述意
      見期間，受處分人可在15天內向處分機關即高雄市政府陳
      述意見，或逕自繳納罰鍰，若未於15天內陳述意見、繳納
      罰鍰、聽候裁決，則高雄市政府則得逕行為裁決處分，是
      處分機關已給予受處分人陳述意見機會，而通知單上之「
      到案日期」所指亦為到原處分機關陳述意見之日期，受處
      分人所辯，均不足採。
五、綜上，原處分機關依違反道路交通管理處罰條例第35條第1
    項第1 款、違反道路交通管理事件統一裁罰基準及處理細則
    第2 條及違反道路交通管理事件統一裁罰基準表等規定，裁
    處受處分人罰鍰37500 元，並吊扣駕駛執照12個月，係無違
    誤。受處分人猶執前詞，指摘原處分不當，為無理由，應予
    駁回。惟依同條例第24條第1 項第2 款規定，受處分人違反
    第35條第1 項規定，應接受道路交通安全講習，原處分機關
    漏未裁處，自有未洽，應由本院撤銷原處分，另諭知如主文
    第2項所示之處分，以資適法。
據上論斷，應依道路交通案件處理辦法第20條前段，裁定如主文
。
中　　華　　民　　國　　96　　年　　11　　月　20　　　日
                  交通法庭    法　官  張琬如
以上正本證明與原本無異。
如不服本裁定，應於收受送達後5 日內向本院提出抗告狀。
中　　華　　民　　國　　96　　年　　11　　月　　20　　日
　　　　　　　　　　　　　　　書記官  劉甄庭
